臺灣彰化地方法院員林簡易庭民事判決
110年度員簡字第264號
原      告  林榮基  

被      告  陳和成  

            丁鴻文  

共      同
訴訟代理人  高振格律師
上列當事人間因妨害自由等案件，原告提起刑事附帶民事訴訟請
求損害賠償，經本院刑事庭以110年度附民字第250號裁定移送前
來，本院於民國110年12月24日言詞辯論終結，判決如下：
    主  文
被告陳和成應給付原告新臺幣貳萬陸仟陸佰元及自民國一○九年
十二月十九日起至清償日止，按年息百分之五計算之利息。
被告丁鴻文應給付原告新臺幣壹萬伍仟元及自民國一○九年十二
月十九日起至清償日止，按年息百分之五計算之利息。
原告其餘之訴駁回。
本判決第一、二項得假執行；但被告陳和成、丁鴻文如各以新臺
幣貳萬陸仟陸佰元、壹萬伍仟元為原告預供擔保，均得免為假執
行。
    事實及理由
一、原告主張：
　㈠被告陳和成為被告丁鴻文之姨丈，二人於民國109年6月28日2
    0時45分許，在彰化縣○○市○○路0段○○巷00弄000號前之社區
    空地，等候被告丁鴻文之母蕭雪嬌遺體送回之際，聽聞住於
    ○巷弄000號之隔鄰原告林榮基在該169號住處內之聲響，因
    日前與原告已生嫌隙，遂認為原告對其等訕笑，而心生不滿
    ，竟分別為下列行為：
  ⒈被告陳和成即以腳踹原告之上開169號住處鋁門，損壞該鋁門
    ，使原告所有之該鋁門破損，致生損害於原告，並以「我今
    天不回去台北了，我跟你拚了，我告訴你」等語恫嚇、以「
    幹你娘機掰」、「幹你老師」、「幹你老師卡好」等語辱罵
    原告，使原告心生畏懼，致生危害於安全。
  ⒉被告丁鴻文即以「幹破你娘」等語辱罵、以「不會放過他」
    等語恐嚇原告，使原告心生畏懼，致生危害於安全
　㈡原告依侵權行為之法律關係，請求被告陳和成賠償新臺幣(下
    同)2,000元鋁門破損修復費用及100,000元慰撫金，請求被
    告丁鴻文賠償100,000元慰撫金等語。並聲明：⒈被告陳和成
    應給付原告102,000元，及自刑事附帶民事訴訟起訴狀繕本
    送達翌日起至清償日止，按年息5%計算之利息。⒉被告丁鴻
    文應給付原告100,000元，及自刑事附帶民事訴訟起訴狀繕
    本送達翌日起至清償日止，按年息5%計算之利息。
二、被告則以：被告陳和成同意賠償2,000元鋁門破損修復費用
    ，並以20%為折舊。另被告認慰撫金過高等語。並聲明：原
    告之訴駁回。
三、得心證之理由：
  ㈠原告主張被告陳和成於前揭時、地對其為恐嚇、公然侮辱、
    毀損等行為，被告丁鴻文於前揭時、地對其為恐嚇、公然侮
    辱等行為，經本院刑事庭調查證據審認結果，認定被告確有
    上開犯行，以109年度易字第992號刑事判決，判處被告陳和
    成犯毀損他人物品罪，處拘役50日，如易科罰金，以1,000
    元折算1日，緩刑2年。被告丁鴻文犯恐嚇危害安全罪，處拘
    役30日，如易科罰金，以1,000元折算1日，緩刑2年，經臺
    灣彰化地方檢察署檢察官不服提出上訴，經臺灣高等法院臺
    中分院以110年度上易字第537號刑事判決，判處上訴駁回，
    被告均緩刑期間付保護管束，並接受貳場法治教育課程，此
    有本院109年度易字第992號刑事判決、臺灣高等法院臺中分
    院110年度上易字第537號刑事判決在卷可稽，被告對此犯罪
    事實並無意見，堪信原告上開主張為真實。
  ㈡按因故意或過失，不法侵害他人之權利者，負損害賠償責任
    ；不法侵害他人之身體、健康、名譽、自由、信用、隱私、
    貞操，或不法侵害其他人格法益而情節重大者，被害人雖非
    財產上之損害，亦得請求賠償相當之金額。民法第184條第1
    項前段、第195條第1項前段分別定有明文。查本件被告陳和
    成既故意不法於前揭時、地毀損原告之財產，以及被告陳和
    成、丁鴻文對原告為故意恐嚇及公然侮辱等行為，則原告所
    受損害與被告之故意侵權行為間，自有因果關係，從而原告
    依前開規定，請求被告負損害賠償責任，於法自屬有據。茲
    就原告請求被告賠償之項目、金額有無理由，分述如下：
　⒈2,000元鋁門破損修復費用：原告對此部分提出修復收據、彰
    化縣○○市○○路0段○○巷00弄000號建物所有權狀等為證，而被
    告陳和成同意賠償原告所支出之2,000元鋁門破損修復費用
    ，且兩造亦同意以折舊20%計算該2,000元鋁門破損修復費用
    ，是該鋁門回復原狀所需費用在其折舊後之價額1,600元範
    圍內，始屬必要費用，原告自得請求被告陳和成賠償1,600
    元鋁門破損修復費用。
  ⒉精神慰撫金部分：按慰撫金之賠償，須以人格權遭遇侵害，
    使精神上受有痛苦為必要，其核給之標準固與財產上損害之
    計算不同，然仍需須斟酌實際加害情形、加害行為所造成之
    影響、兩造之身分地位、資力及其他各種情形核定相當之數
    額。本件被告對原告既有上開不法侵害原告自由權、名譽權
    之行為，足使原告精神上受有相當痛苦，是原告請求被告賠
    償其非財產上之損害，合於上開民法規定，即屬有據。本院
    審酌被告自稱因家中有喪，而對當時在屋內發出聲響之原告
    心生不滿，欲捍衛喪家尊嚴及制止原告繼續出聲，然而其等
    竟不思以理性、和平之方式處理，率以前開行為恐嚇、公然
    侮辱原告，致使原告心生畏懼，亦貶損原告應受之人格尊嚴
    ，不法侵害原告自由權、名譽權，所為並不可取，並考量兩
    造之身分、經濟狀況、原告所受傷害之程度、精神痛苦等一
    切情狀後，認原告請求被告陳和成、丁鴻文各賠償之精神慰
    撫金，以25,000元、15,000元為適當，原告逾此數額之請求
    ，非有理由。
四、綜上所述，原告依侵權行為法律關係，請求被告陳和成給付
    26,600元，被告丁鴻文給付15,000元及均自刑事附帶民事訴
    訟起訴狀繕本送達翌日即109年12月19日起至清償日止，按
    年息5%計算之利息，為有理由，應予准許，逾此範圍之請求
    ，則無理由，應予駁回。
五、本件原告勝訴部分係依民事訴訟法第427條第2項第12款適用
    簡易程序所為被告敗訴之判決，依同法第389條第1項第3款
    規定，應依職權宣告假執行。並依同法第392條第2項規定，
    依職權宣告被告如預供相當之擔保，得免為假執行。
六、本件事證已臻明確，兩造其餘攻擊防禦方法及所提證據，經
    本院斟酌後，核與判決結果不生影響，爰不另論，併此敘明
    。
七、本件訴訟係原告提起刑事附帶民事訴訟，由本院刑事庭依刑
    事訴訟法第504條第1項規定移送前來，依同條第2項規定免
    繳納裁判費，且本院審理期間，亦未增加其他必要之訴訟費
    用，並無訴訟費用負擔問題，故無庸為訴訟費用負擔之諭知
    ，附此敘明。
中　　華　　民　　國　　111 　年　　1 　　月　　7 　　日
                  臺灣彰化地方法院員林簡易庭
                       法  官  楊鑫忠
以上正本係照原本作成。
如對本判決不服提起上訴，應於送達後20日內，向本院提出上訴
狀並表明上訴理由(須按對造人數附繕本) 。
中    華    民    國    111   年     1    月     7    日
　　　　　　　　　　　書記官  張清秀